台灣高等法院台中分院刑事判決　　　　　　　　　　九十一年度上易字第三四九號
　　上　訴　人　臺灣台中地方法院檢察署檢察官
　　被　　　告　乙　○
右上訴人因被告恐嚇案件，不服臺灣台中地方法院九十年度易緝字第五一六號中華民
國九十年十二月三十一日第一審判決（起訴案號：臺灣台中地方法院檢察署八十九年
度偵字第六五八九號），提起上訴，本院判決如左：
    主      文
原判決撤銷。
乙○以加害生命之事，恐嚇他人致生危害於安全，處拘役參拾日，如易科罰金，以參
佰元折算壹日。
    事      實
一、乙○前曾於七十四年間，因恐嚇罪經法院判處有期徒刑六月確定。乙○與丙○○
    原為男女朋友關係，於民國（下同）八十九年二月間起，雙方為業務及債務問題
    而時生齟齬，被告竟於八十九年三月三日，在台中縣豐原市某處打電話向告訴人
    恫稱：「不管何時，不要讓我遇到，我不騙你，你要小心．．，你如讓我抓狂，
    我一定一條命配你們」等語，致丙○○心生畏怖，致生危害於其安全。
二、案經丙○○訴請台灣台中地方法院檢察署檢察官偵查起訴。
    理      由
一、訊據被告乙○坦承因債務問題，與告訴人丙○○發生衝突，並在電話中以上開言
    詞責罵等情，雖矢口否認有恐嚇犯行，辯稱：該對話係於八十九年二月二十三日
    和解前所為，告訴人已撤回告訴等語。
二、本院查：
  (一)右揭事實業據告訴人於檢察官偵查及原審審理時指訴明確，並提出錄音帶及錄音
    譯文附卷可憑。
  (二)原審於九十年十二月十七日當庭勘驗上開錄音帶，被告坦承該錄音內容實在，而
    根據錄音譯文所載，被告指責告訴人謀殺親夫且多次以小偷指責告訴人，就恐嚇
    部分，載明：「．．吳董那邊，五百多萬我請兄弟去拿，我絕對叫人去拿．．五
    百多萬叫人拿來分，妳丙○○就住得卡好勢，不管何時，不要讓我遇到，我不騙
    你，你要小心一點．．沒關係！好啦！我吃閒飯等妳，我乙○，你如讓我抓狂，
    我一定一條命配你們大家」等語。就上開恐嚇內容，衡諸常情，已足使一般人心
    生畏懼甚明。
  (三)上開言詞是否致告訴人心生畏懼一節，告訴人於檢察官偵查訊問時指稱：「（問
    ：他電話中講這些話，妳感覺怎樣？）我會怕又很生氣」等語，再於八十九年十
    月九日原審訊問時指稱：從八十九年二月之後，我跟她合夥生意結束，我們就因
    錢的問題常常吵架．．現在我都不敢出門，怕他來找我等語。是就告訴人主觀言
    ，亦難謂有不致心生畏懼可言。
  (四)至告訴人於八十九年五月八日檢察官偵查訊問時，指稱：被告於八十九年三月二
    十四日至同年月二十九日居住在告訴人家中，離去後發現失竊現金二十餘萬元等
    語，被告亦供稱，確於上開期間住於告訴人家中等語，查被告與告訴人原即為男
    女朋友關係，因債務等問題時生爭執，被告確有為上開言詞已見前述，參酌本件
    恐嚇行為時間及其後被告住在告訴人家中時間已逾三個星期，尚難以其後仍同居
    一處，因而推定告訴人於被恐嚇時不生畏懼之心。
  (五)被告提出偵查卷附八十九年二月二十三日，被告與告訴人之和解書載明：被告積
    欠告訴人借款一百五十二萬元被告願將其所有台中市○村路○段一八一號及台中
    市○○路三二七號服飾店中之服飾商品，折價一百五十二萬元出售告訴人，並當
    場點交無誤，雙方債務抵銷等語，且告訴人於本院審理中具狀表示撤回本件告訴
    ，惟本罪並非告訴乃論之罪，上開證據僅得做為量刑參考，與被告是否成立本罪
    並無關聯，併予敘明。
    本件事證已臻明確，被告犯行堪以認定。
三、核被告所為係犯刑法第三百零五條之恐嚇罪。原審不察，遽予無罪之諭知，自有
    未洽，檢察官上訴意旨，指摘原判決不當，非無理由，自應予撤銷改判，爰審酌
    被告犯罪之動機、目的、手段、生活狀況、智識程度、犯罪所生之損害及犯罪後
    態度等一切情狀，量處如主文第二項所示之刑，並諭知易科罰金之折算標準。
四、據上論結，應依刑事訴訟法第三百六十九條第一項前段、第三百六十四條、第二
    百九十九條第一項前段，刑法第三百零五條、第四十一條第一項，罰金罰鍰提高
    標準條例第一條前段、第二條，判決如主文。
本案經檢察官甲○○到庭執行職務。
中      華      民      國      九十一  年      三      月      二十    日
                                臺灣高等法院臺中分院刑事第四庭
                                      審判長法　官　洪　耀　宗
                                            法　官　江　德　千
                                            法  官　劉　登　俊
右正本證明與原本無異。
不得上訴。
                                            書記官　鄧　智　惠
中      華      民      國      九十一年      三      月      二十一  日
                                                                        Ａ
